臺灣新竹地方法院刑事裁定
                                     110年度聲字第1637號
聲明異議人
即  受刑人  戴進松



上列聲明異議人即受刑人因施以觀察勒戒、強制戒治案件，對於
臺灣新竹地方檢察署檢察官執行之指揮聲明異議，本院裁定如下
：
    主  文
聲明異議駁回。
    理  由
一、聲明異議意旨詳如聲明異議抗告狀影本所載（如附件）。
二、按受刑人或其法定代理人或配偶以檢察官執行之指揮為不當
    者，得向諭知該裁判之法院聲明異議，刑事訴訟法第484條
    固定有明文。惟所稱「檢察官執行之指揮不當」，係指檢察
    官有積極執行指揮之違法及其執行方法有不當等情形而言，
    檢察官若依確定裁判指揮執行，即無執行之指揮違法或其執
    行方法不當之可言。倘對「法院」所為之判決或裁定（含定
    應執行刑之裁定）不服者，則應循上訴或抗告程序尋求救濟
    ；如該法院之判決或裁定，已經確定，則應另行依再審或非
    常上訴程序，加以救濟，非得以聲明異議方式為之（最高法
    院110年度台抗字第1136號裁定意旨參照）。次按受刑人聲
    明異議之客體，應以檢察官「執行」之指揮為限。倘受刑人
    並非針對檢察官執行之指揮認有不當，而係對檢察官執行指
    揮所依憑之刑事確定裁判不服，卻依前揭規定對該刑事確定
    裁判聲明異議者，即非適法（最高法院109年度台抗字第151
    0號裁定意旨參照）。
三、經查：
（一）聲明異議人即受刑人(下稱聲明異議人)戴進松前因施用毒
      品犯行，經本院以110年度毒聲字第375號裁定令入勒戒處
      所觀察、勒戒，而於聲明異議人執行觀察、勒戒期間，因
      認有繼續施用毒品傾向，再經本院以110年度毒聲字第603
      號裁定令入戒治處所強制戒治，嗣聲明異議人不服提起抗
      告，經臺灣高等法院以110年度毒抗字第1464號裁定抗告
      駁回確定等情，此有臺灣高等法院被告前案紀錄表1份在
      卷可稽，是本案檢察官執行之指揮，係依確定裁定內容為
      之，應無違法或不當。
（二）至聲明異議意旨固指檢察官未查明該醫師對「有無繼續施
      用毒品傾向評估標準」之評分方式有不公或錯誤之處等等
      ，而認屬檢察官之疏失云云，然聲明異議人所爭執之前揭
      事項，無非係就前揭本院受理檢察官「聲請強制戒治」之
      該案件中之程序或實體事項予以爭辯，該等部分均非屬檢
      察官指揮「執行」之事項，則揆諸前揭之法文說明，應依
      其他法定程序加以救濟，非得以聲明異議方式為之，是本
      案顯與刑事訴訟法第484條聲明異議之要件不符，自屬無
      據。
（三）從而，本案檢察官係依確定裁定核發執行指揮書，並無違
      法或不當，且聲明異議人亦非對檢察官執行指揮之事項聲
      明異議，而與刑事訴訟法第484條聲明異議之要件不符，
      是其聲請為無理由，應予駁回。
四、據上論斷，依刑事訴訟法第486 條，裁定如主文。
中    華    民    國   111    年    1     月    20    日
                  刑事第三庭  法  官  黃怡文
以上正本證明與原本無異。　　　　　　　　　
如不服本裁定，應於裁定送達後5日內向本院提出抗告狀。
中　　華　　民　　國　　111 　年　　1 　　月　　21　　日
                              書記官  謝沛真